臺灣苗栗地方法院刑事裁定
111年度聲字第650號
聲  請  人  江若豪



選任辯護人  黃盈舜律師
上列聲請人因加重詐欺等案件（111年度訴緝字第22號），聲請
交付法庭錄音光碟，本院裁定如下：
    主  文
江若豪於繳納相關費用後，准予轉拷交付本院106年度輪字第137
號案件於民國106年12月26日訊問程序之法庭錄音光碟，並禁止
江若豪再行轉拷利用。
    理  由
一、聲請意旨略以：本院111年度訴緝字第22號加重詐欺等案件
    ，爭點之一係聲請人江若豪是否為另案被告曾彥錤、湯智堯
    之詐欺集團上手，而聲請人為將曾彥錤、湯智堯於民國106
    年12月26日，在本院106年度輪字第137號案件訊問程序中所
    為供述，與筆錄內容進行比對，供為日後辯護所用以保障聲
    請人法律上之權利，爰依法院組織法第90條之1第1項等規定
    ，聲請自費拷貝該次訊問程序之法庭錄音光碟等語。
二、按法院組織法第90條之1第1項規定：當事人及依法得聲請閱
    覽卷宗之人，因主張或維護其法律上利益，得於開庭翌日起
    至裁判確定後6個月內，繳納費用聲請法院許可交付法庭錄
    音或錄影內容。但經判處死刑、無期徒刑或10年以上有期徒
    刑之案件，得於裁判確定後2年內聲請。另法庭錄音錄影及
    其利用保存辦法第8條第1項亦明定：當事人及依法得聲請閱
    覽卷宗之人，因主張或維護其法律上利益，聲請交付法庭錄
    音或錄影內容時，應敘明理由，由法院為許可與否之裁定；
    其修正理由略謂：「本法（即法院組織法）第90條之1第1 
    項已增訂當事人及依法得聲請閱覽卷宗之人，因主張或維護
    其法律上利益（如核對更正筆錄、他案訴訟所需，或認法院
    指揮訴訟方式對其訴訟權益有影響之虞，欲用以保障其法律
    上利益等），得繳納費用聲請交付法庭錄音或錄影內容之規
    定，爰配合修正第1項，明定聲請交付法庭錄音、錄影內容
    應敘明理由，並由法院為許可與否裁定之規定」等旨。是當
    事人及依法得聲請交付法庭錄音或錄影內容光碟之人，如因
    主張或維護其法律上利益，且無法令規定得不予許可或限制
    聲請閱覽、抄錄或攝影卷內文書之情形者，得繳納費用聲請
    法院許可交付法庭錄音或錄影內容，以維其訴訟權益。
三、查聲請人因加重詐欺等案件，現經本院以111年度訴緝字第2
    2號案件審理中，又聲請人具狀聲請交付本院106年度輪字第
    137號案件（見本院卷第25頁），於106年12月26日訊問程序
    之法庭錄音光碟，業據其敘明聲請理由如前，經核與維護聲
    請人法律上之利益有關，且並無依法令規定得不予許可或限
    制聲請閱覽、抄錄或攝影卷內文書之情形，是其聲請為有理
    由，應於繳納相關費用後，准予轉拷交付上開法庭錄音光碟
    ，並依法院辦理聲請交付法庭錄音錄影內容應行注意事項第
    6點規定，禁止聲請人再行轉拷利用。
四、據上論斷，應依刑事訴訟法第220條，裁定如主文。
中    華    民    國   111    年    8    月    11    日
                  刑事第三庭  審判長法  官  魏宏安
                                    法  官  王瀅婷
                                    法  官  朱俊瑋
以上正本證明與原本無異。
本裁定不得抗告。
                                    書記官  鄭雅雁
中　　華　　民　　國　　111 　年　　8 　　月　　11　　日